# 原计提的诉讼损失转回计入什么科目？

提问人：zxccpa 时间：2011-01-25 20:02:28
原计提的诉讼损失（本息合计）计入了营业外支出，现双方和解，利息减半支付，其差额转回是计入什么科目？

回答人：chenyiwei
首先要确保当初计提的预计负债金额就当时(上一个资产负债表日)可获得的信息而言属于合理的最佳估计，不存在对当时可获得的信息的误用、滥用或忽略等不当估计的情形，据此确定该差额是会计估计变更还是前期差错更正。 如果属于前期差错更正的，根据影响是否重大确定是否需要追溯重述前期比较数据。 如果属于会计估计变更的（因为上一期资产负债表日之后新的进展或出现新情况等导致最终结果与原先的估计不一致），则转回数计入当期营业外收入。